臺灣臺中地方法院刑事判決
110年度交訴字第384號
公  訴  人  臺灣臺中地方檢察署檢察官
被      告  吳佳妤




&ZZZZ; &ZZZZ; &ZZZZ; &ZZZZ; &ZZZZ; &ZZZZ; &ZZZZ; &ZZZZ; &ZZZZ;  ○○○○○○○○○附設勒戒所觀察勒戒                       中）
上列被告因肇事逃逸罪等案件，經檢察官提起公訴（110年度偵
緝字第1338號），被告於準備程序中就被訴事實為有罪之陳述，
經告以簡式審判之旨，並聽取意見後，經本院合議庭裁定由受命
法官獨任行簡式審判程序，判決如下：
        主        文
吳佳妤因過失傷害人，處有期徒刑貳月，如易科罰金，以新臺幣
壹仟元折算壹日；又駕駛動力交通工具發生交通事故，致人傷害
而逃逸，處有期徒刑陸月，如易科罰金，以新臺幣壹仟元折算壹
日。應執行有期徒刑柒月，如易科罰金，以新臺幣壹仟元折算壹
日。
　　　犯罪事實及理由
一、按除被告所犯為死刑、無期徒刑、最輕本刑為3年以上有期
    徒刑之罪或高等法院管轄第1審案件者外，於第273條第1項
    程序進行中，被告先就被訴事實為有罪之陳述時，審判長得
    告知被告簡式審判程序之旨，並聽取當事人、代理人、辯護
    人及輔佐人之意見後，裁定進行簡式審判程序，刑事訴訟法
    第273條之1第1項定有明文。本件被告係涉死刑、無期徒刑
    、最輕本刑為3年以上有期徒刑之罪或高等法院管轄第1審案
    件以外之罪，並於本院行準備程序時就被訴事實為有罪之陳
    述，而經本院依前揭規定，裁定改依簡式審判程序進行審理
    ，是本件之證據調查，依刑事訴訟法第273條之2規定，不受
    同法第159條第1項、第161條之2、第161條之3、第163條之1
    及第164條至第170條規定之限制，合先敘明。
二、本件犯罪事實及證據，除證據部分應補充「職務報告、臺中
    市政府警察局道路交通事故初步分析研判表、道路交通事故
    談話記錄表、告訴人何仁欽受傷照片、被告於本院準備程序
    及審理時之自白」外，餘均引用檢察官起訴書之記載（如附
    件）。
三、被告行為後刑法第185條之4已於110年5月28日修正公布，原
    規定「駕駛動力交通工具肇事，致人死傷而逃逸者，處一年
    以上七年以下有期徒刑。」，修正為「駕駛動力交通工具發
    生交通事故，致人傷害而逃逸者，處六月以上五年以下有期
    徒刑；致人於死或重傷而逃逸者，處一年以上七年以下有期
    徒刑。犯前項之罪，駕駛人於發生交通事故致人死傷係無過
    失者，減輕或免除其刑。」，修正後規定，依對法益侵害之
    程度訂定不同刑度之處罰，致人傷害而逃逸者，刑度修正為
    六月以上五年以下有期徒刑，較舊法為輕，依刑法第2條第1
    項但書規定，應適用修正後之新法。是核被告所為，係犯刑
    法第284條前段之過失傷害罪及修正後之現行刑法第185條之
    4第1項前段駕駛動力交通工具發生交通事故，致人傷害而逃
    逸罪。被告所犯上開2罪間，行為互異，犯意各別，應予分
    論併罰。
四、爰審酌被告貿然闖越紅燈，且未注意車前狀況，與告訴人何
    仁欽機車碰撞，致告訴人倒地受傷，受有犯罪事實所載傷勢
    ，於肇事致人受傷後，竟又未協助救護，置告訴人受傷於不
    顧，造成其身心痛苦，且對告訴人造成精神上及經濟上之負
    擔，實屬不該，並考量被告犯後於本院準備程序及審理時均
    坦承犯行之犯後態度，及雖表示願與告訴人和解，但因經濟
    情況不佳，迄未與告訴人達成和解，暨自陳高職畢業、未婚
    、目前手術後休養中，無法工作之智識程度、家庭經濟狀況
    等一切情狀（見本院卷第59頁），分別量處如主文所示之刑
    ，並均諭知易科罰金之折算標準，暨定其應執行之刑及易科
    罰金之折算標準，以資懲儆。
據上論斷，應依刑事訴訟法第273條之1第1項、第299條第1項前
段、第310條之2、第454條第2項，刑法第2條第1項但書、第185
條之4第1項前段、第284條前段、第41條第1項前段、第8項、第5
1條第6款，刑法施行法第1條之1第1項，判決如主文。
本案經檢察官張富鈞提起公訴，檢察官賴謝銓到庭執行職務。
中　　華　　民　　國　　111 　年　　2 　　月　　14　　日
                  刑事第五庭    法  官  黃龍忠
以上正本證明與原本無異。
如不服本判決應於收受判決後20日內向本院提出上訴書狀，並應
敘述具體理由；其未敘述上訴理由者，應於上訴期間屆滿後20日
內向本院補提理由書（均須按他造當事人之人數附繕本）「切勿
逕送上級法院」。
告訴人或被害人如不服判決，應備理由具狀向檢察官請求上訴，
上訴期間之計算，以檢察官收受判決正本之日起算。
                                書記官  華鵲云
中　　華　　民　　國　　111 　年　　2 　　月　　14　　日
附錄論罪科刑法條
中華民國刑法第185條之4
駕駛動力交通工具發生交通事故，致人傷害而逃逸者，處 6 月
以上 5 年以下有期徒刑；致人於死或重傷而逃逸者，處 1 年以
上 7 年以下有期徒刑。
犯前項之罪，駕駛人於發生交通事故致人死傷係無過失者，減輕
或免除其刑。
中華民國刑法第284條
因過失傷害人者，處 1 年以下有期徒刑、拘役或 10 萬元以下
罰金；致重傷者，處 3 年以下有期徒刑、拘役或 30 萬元以下
罰金。
附件：
臺灣臺中地方檢察署檢察官起訴書                                                       110年度偵緝字第1338號　　被　　　告　吳佳妤　女　36歲（民國00年0月0日生）　　　　　　　　　    　　　住新竹縣○○鄉○○村○○○00號　　　　　　　　  　　　　居桃園市○○區○○○路0段00巷00　　　　　　　 　　　　　　○0號8樓　　　　　　　　　　　　                      國民身分證統一編號：Z000000000號
上列被告因肇事逃逸等案件，已經偵查終結，認應提起公訴，茲
將犯罪事實及證據並所犯法條分敘如下：　　　　
        犯罪事實
一、吳佳妤於民國109年11月3日上午11時許，駕駛車牌號碼0000
    -00號自用小客車，沿臺中市南屯區永春東七路由五權西路
    往大墩十一街方向行駛，途經永春東七路與向上路交岔路口
    ，欲左轉向上路時，本應注意車前狀況，隨時採取必要之安
    全措施，且行車時應遵守交通號誌，而依當時情形天氣晴朗
    、光線充足、路面狀況良好、無缺陷及障礙、視距良好，並
    無不能注意之情事，竟貿然闖越紅燈，且未注意車前狀況，
    適有何仁欽騎乘車牌號碼000-0000號普通重型機車，沿向上
    路由五權西路往黎明路方向直行，因吳佳妤之上開過失，致
    吳佳妤所駕駛之汽車左後車身與何仁欽所騎乘之機車車前頭
    碰撞，致何仁欽人車倒地，因而受有右側手肘擦傷、左側手
    部擦傷、右側膝部擦傷、左側膝部挫傷、左側小腿擦傷等傷
    害。詎吳佳妤於事故發生後，因考量其當時遭警於後追攔，
    竟未採取任何救護何仁欽之措施，且未報警前來處理，另行
    基於肇事逃逸之犯意，隨即駕車逃逸而未回車禍現場。嗣經
    警在現場處理，始循線查獲。
二、案經何仁欽委由其父何宗興訴請臺中市政府警察局第四分  
    局報告偵辦。
　　　　證據並所犯法條
一、證據清單及待證事實：
編號 證　據　名　稱　　 待　證　事　實　　 1 被告吳佳妤於偵查中之供述 1、被告否認有何過失傷害之犯意，辯稱：我當時是搶紅燈或闖紅燈直行，但與何仁欽並沒有發生碰撞云云。 2、被告坦承於轉彎過去後，其有看後照鏡，發現告訴人何仁欽之人車倒在該處之事實。 3、被告否認有肇事逃逸之犯行，辯稱：何仁欽並沒有跟我發生碰撞，因此就沒有停車下來協助處理云云。 2 證人即告訴人何仁欽於警詢之指訴、偵查中之具結證述、證人即告訴代理人何宗興於偵查中之證述　　　　 全部犯罪事實。 3 林新醫院診斷證明書、妙林醫院診斷證明書各1份 告訴人因本件車禍而受傷之事實。  4 道路交通事故現場圖、道路交通事故調查報告表㈠、㈡、現場照片、現場路口監視器畫面翻拍照片、現場路口監視器影像、被告之車損照片 車禍發生經過及被告駕駛行為有過失之事實。 

二、核被告所為，係犯刑法第284條前段之過失傷害、第185條之
    4之肇事逃逸等罪嫌。又被告所犯上開2罪間，行為互異，請
    予分論併罰。
三、依刑事訴訟法第251條第1項提起公訴。
　　此　致
臺灣臺中地方法院
中　　華　　民　　國　 110　年　　11　　月　　10　　日　　　　　　　　　　　　　　　檢　察　官　張富鈞
本件正本證明與原本無異
中　　華　　民　　國　 110　年　　11　　月　　23　　日                              書  記  官  張允侖